# Reunião Geral 1

<iframe src="https://unbbr.sharepoint.com/sites/arquitetos/_layouts/15/embed.aspx?UniqueId=f8c2d615-9d63-4404-b47c-b4d12df5ec88&embed=%7B%22ust%22%3Atrue%2C%22hv%22%3A%22CopyEmbedCode%22%7D&referrer=StreamWebApp&referrerScenario=EmbedDialog.Create" width="640" height="360" frameborder="0" scrolling="no" allowfullscreen title="reunião _6 - divisões entrega 3-20251006_210150-Gravação de Reunião.mp4"></iframe>

## 1. Identificação

**Tabela 1:** Cabeçalho com datas, horários e realizadores.

| Data       | Hora de Início Previsto | Hora de Início Realizado | Hora de Término Previsto | Hora de Término Realizado | Local           | Redator                                             | Revisor                                        |
| ---------- | ----------------------- | ------------------------ | ------------------------ | ------------------------- | --------------- | --------------------------------------------------- | ---------------------------------------------- |
| 06/10/2025 | 21:00                   | 21:00                    | 21:30                    | 21:17                     | Microsoft Teams | [Leonardo Barcellos](https://github.com/oyLeonardo) | [Yzabella Pimenta](https://github.com/redjsun) |

Autor: [Leonardo Barcellos](https://github.com/oyLeonardo)

---

### Participantes:

| Nome | Presente |
|:----:|:--------:|
| [Ana Luiza Soares](https://github.com/Ana-Luiza-SC) | Sim |
| [Arthur Augusto](https://github.com/arthur-augusto) | Sim|
| [Gabriel Flores](https://github.com/Gabrielfcoelho) | Sim |
| [Ígor Veras Daniel](https://github.com/igorvdaniel) | Sim |
| [Leonardo Barcellos](https://github.com/oyLeonardo) | Sim |
| [Matheus de Alcântara](https://github.com/matheusdealcantara) | Não
| [Natan Almeida](https://github.com/natanalmeida03) | Sim |
| [Paulo Henrique L. Dantas](https://github.com/Nanashii76) | Sim |
| [Ruan Carvalho](https://github.com/Ruan-Carvalho) | Não |
| [Yzabella Pimenta](https://github.com/redjsun) | Sim |

---

## 2. Pauta

* Organização e divisão das tarefas para a **3ª entrega do projeto**.
* Confirmação dos responsáveis pelos diagramas e partes da documentação.
* Verificação da presença e comunicação entre os membros.

---

## 3. Pendências Anteriores

* Nenhuma pendência anterior registrada.

---

## 4. Assuntos Tratados

**Tabela 3:** Assuntos a serem tratados e seu tipo.

| N° | Descrição                                                                                                             | Tipo       |
| -- | --------------------------------------------------------------------------------------------------------------------- | ---------- |
| 1  | Planejamento da organização e divisão das tarefas para a 3ª entrega do projeto.                                     | Ação       |

Autor: [Leonardo Barcellos](https://github.com/oyLeonardo)

---

## 5. Próxima Reunião

* A próxima reunião será marcada posteriormente, novamente pela plataforma **Microsoft Teams**, conforme andamento da entrega 3.

---

## 6. Compromissos

**Tabela 4:** Compromissos com data e o nome do responsável.

| N° | Compromisso                                           | Responsável                                         | Data       |
| -- | ----------------------------------------------------- | --------------------------------------------------- | ---------- |
| 1  | Organização e registro da ata da reunião              | [Leonardo Barcellos](https://github.com/oyLeonardo) | 06/10/2025 |
| 2  | Envio do documento e gravação no grupo de comunicação | [Yzabella Pimenta](https://github.com/redjsun)      | 06/10/2025 |

Autor: [Leonardo Barcellos](https://github.com/oyLeonardo)

---

## Referências

> [Ata de Reunião](https://pdp.mctic.gov.br/MCTI-PDP/guidances/examples/Ata%20Reuniao_21C35EC2.html) do Ministério da Ciência, Tecnologia e Inovação (MCTI).

---

## Histórico de Versões

<font size="3"><p style="text-align: left">**Tabela 5** - Histórico de versões.</p></font>

| Versão |                             Descrição                             |                        Autor                        |    Data    |                     Revisor                    | Data de revisão |                        Comentário do revisor                       |
| :----: | :---------------------------------------------------------------: | :-------------------------------------------------: | :--------: | :--------------------------------------------: | :-------------: | :----------------------------------------------------------------: |
|   1.0  | Criação da ata da sexta reunião, referente à divisão da entrega 3 | [Leonardo Barcellos](https://github.com/oyLeonardo) | 23/10/2025 | [Yzabella Pimenta](https://github.com/redjsun) | 23/10/2025 | Revisão realizada e aprovada. |

---