# Reunião Geral 2

<iframe src="https://unbbr.sharepoint.com/sites/arquitetos/_layouts/15/embed.aspx?UniqueId=a8823d5a-b444-4213-b29d-964d73eab147&embed=%7B%22ust%22%3Atrue%2C%22hv%22%3A%22CopyEmbedCode%22%7D&referrer=StreamWebApp&referrerScenario=EmbedDialog.Create" width="640" height="360" frameborder="0" scrolling="no" allowfullscreen title="reunião _7 - esses gofs plofts lopts xobs-20251013_210352-Gravação de Reunião.mp4"></iframe>

## 1. Identificação

**Tabela 1:** Cabeçalho com datas, horários e realizadores.

| Data       | Hora de Início Previsto | Hora de Início Realizado | Hora de Término Previsto | Hora de Término Realizado | Local           | Redator                                             | Revisor                                             |
| ---------- | ----------------------- | ------------------------ | ------------------------ | ------------------------- | --------------- | --------------------------------------------------- | --------------------------------------------------- |
| 13/10/2024 | 21:00                   | 21:02                    | 21:30                    | 21:25                     | Microsoft Teams | [Leonardo Barcellos](https://github.com/oyLeonardo) | [Ana Luiza Soares](https://github.com/Ana-Luiza-SC) |

Autor: [Leonardo Barcellos](https://github.com/oyLeonardo)

---

### Participantes:

| Nome | Presente |
|:----:|:--------:|
| [Ana Luiza Soares](https://github.com/Ana-Luiza-SC) | Sim |
| [Arthur Augusto](https://github.com/arthur-augusto) | Sim|
| [Gabriel Flores](https://github.com/Gabrielfcoelho) | Sim |
| [Ígor Veras Daniel](https://github.com/igorvdaniel) | Sim |
| [Leonardo Barcellos](https://github.com/oyLeonardo) | Sim |
| [Matheus de Alcântara](https://github.com/matheusdealcantara) | Não
| [Natan Almeida](https://github.com/natanalmeida03) | Sim |
| [Paulo Henrique L. Dantas](https://github.com/Nanashii76) | Não |
| [Ruan Carvalho](https://github.com/Ruan-Carvalho) | Não |
| [Yzabella Pimenta](https://github.com/redjsun) | Sim |

Autor: [Leonardo Barcellos](https://github.com/oyLeonardo)

---

## 2. Pauta

* Discussão sobre os **padrões de projeto GOFs**.
* Foco inicial nos **padrões criacionais**.
* Planejamento da leitura e divisão dos demais padrões (estruturais e comportamentais).

---

## 3. Pendências Anteriores

* Nenhuma pendência anterior registrada.

---

## 4. Assuntos Tratados

**Tabela 3:** Assuntos a serem tratados e seu tipo.

| N° | Descrição                                                                                                               | Tipo       |
| -- | ----------------------------------------------------------------------------------------------------------------------- | ---------- |
| 1  | Abertura da reunião por Ana Luiza Soares, explicando que o foco seria discutir os padrões GOFs.                         | Informação |
| 2  | Explicação de que o encontro abordaria especificamente os **padrões de criação**, já que era o primeiro grupo estudado. | Informação |
| 3  | Confirmação de que os membros ainda não haviam lido sobre os padrões criacionais.                                       | Discussão  |
| 4  | Identificação de dificuldades técnicas e pessoais que impediram o estudo prévio por parte dos participantes.            | Informação |
| 5  | Planejamento para que cada integrante leia sobre os padrões criacionais e traga exemplos na próxima reunião.            | Decisão    |
| 6  | Compromisso de Ana Luiza em auxiliar na organização e acompanhamento dos estudos.                                       | Ação       |

Autor: [Leonardo Barcellos](https://github.com/oyLeonardo)

---

## 5. Próxima Reunião

* Será marcada na semana seguinte, também na plataforma **Microsoft Teams**, para discutir a leitura e análise dos padrões criacionais estudados.

---

## 6. Compromissos

**Tabela 4:** Compromissos com data e o nome do responsável.

| N° | Compromisso                                | Responsável                                         | Data                |
| -- | ------------------------------------------ | --------------------------------------------------- | ------------------- |
| 1  | Organização da pauta e condução da reunião | [Ana Luiza Soares](https://github.com/Ana-Luiza-SC) | 13/10/2025          |
| 2  | Registro da ata e resumo da discussão      | [Leonardo Barcellos](https://github.com/oyLeonardo) | 13/10/2025          |
| 3  | Leitura dos padrões criacionais            | Todos os membros                                    | Até próxima reunião |

Autor: [Leonardo Barcellos](https://github.com/oyLeonardo)

---

## Referências

> [Ata de Reunião](https://pdp.mctic.gov.br/MCTI-PDP/guidances/examples/Ata%20Reuniao_21C35EC2.html) do Ministério da Ciência, Tecnologia e Inovação (MCTI).

---

## Histórico de Versões

<font size="3"><p style="text-align: left">**Tabela 5** - Histórico de versões.</p></font>

| Versão |                                        Descrição                                       |                        Autor                        |    Data    |                       Revisor                       | Data de revisão |                   Comentário do revisor                   |
| :----: | :------------------------------------------------------------------------------------: | :-------------------------------------------------: | :--------: | :-------------------------------------------------: | :-------------: | :-------------------------------------------------------: |
|   1.0  | Criação da ata da sétima reunião, referente à discussão dos padrões GOFs (criacionais) | [Leonardo Barcellos](https://github.com/oyLeonardo) | 23/10/2025 | 

---

Quer que eu gere essa **Ata de Reunião 07** como arquivo `.md` (Markdown) ou `.pdf` para download?
